臺灣屏東地方法院刑事判決　　　　　　　 95年度訴字第968號
公　訴　人　臺灣屏東地方法院檢察署檢察官
被　　　告　甲○○
上列被告因違反毒品危害防制條例案件，經檢察官提起公訴（95
年度毒偵字第1486號），茲因被告就被訴事實為有罪之陳述，經
告知簡式審判程序意旨，並聽取公訴人及被告之意見後，本院合
議庭裁定由受命法官獨任依簡式審判程序審理，判決如下：
    主  文
甲○○施用第一級毒品，累犯，處有期徒刑壹年貳月。又施用第
二級毒品，累犯，處有期徒刑拾月。應執行有期徒刑壹年拾月。
    事  實
一、甲○○前因施用第一級、第二級毒品，違反毒品危害防制條
    例2 罪，經本院93年度訴字第875 號判處有期徒刑1 年、4
    月，應執行有期徒刑1 年2 月確定，於民國94年4 月15日入
    監執行，95年3 月19日因縮刑期滿出監執行完畢。又其因施
    用毒品而違反毒品危害防制條例，經本院以91年度毒聲字第
    491 號裁定令入勒戒處所施予觀察、勒戒，於91年5 月8 日
    入所執行，91年5 月24日因無繼續施用毒品傾向釋放出所而
    執行完畢，竟不知悔改，於觀察、勒戒執行完畢後5 年內，
    復分別基於施用第一級、第二級毒品之犯意，於95年7 月20
    日上午某時，在其位於屏東縣萬丹鄉廈北村下蚶172 號住處
    內，分別以皮下注射之方式，施用第一級毒品海洛因1 次（
    所用針筒於查獲前已經丟棄而滅失），及以置入玻璃管吸食
    器並包覆鋁箔紙燒烤以吸用其所生煙霧之方式，施用第二級
    毒品甲基安非他命1 次（所用玻璃球、鋁箔紙均於查獲前經
    丟棄而滅失），旋因警方向本院聲請核發搜索票，於同日下
    午1 時55分許赴上址搜索而查獲。
二、案經屏東縣警察局屏東分局報告臺灣屏東地方法院檢察署檢
    察官偵查起訴。
    理  由
一、前揭施用第一級毒品海洛因及第二級毒品甲基安非他命之犯
    罪事實，除據被告甲○○於本院審理時自白不諱，其經查獲
    而採尿送臺灣檢驗科技股份有限公司以氣相層析質譜儀（GC
    ／MS）等鑑驗方法檢驗結果，亦呈嗎啡即海洛因經人體水解
    代謝產物陽性反應，及甲基安非他命陽性反應，有該公司95
    年8 月4 日編號KＺ000000000000號濫用藥物尿液檢驗報告在
    卷可按，乃鑑定機關本於專業知識及以精密儀器測試所得之
    結論，自可憑信。被告甲○○自白施用海洛因及甲基安非他
    命，堪信與事實相符。
二、被告甲○○前因施用毒品而違反毒品危害防制條例，經本院
    以91年度毒聲字第491 號裁定令入勒戒處所施予觀察、勒戒
    ，於91年5 月8 日入所執行，91年5 月24日因無繼續施用毒
    品傾向釋放出所而執行完畢，有臺灣高等法院被告前案紀錄
    表、臺灣屏東地方法院檢察署刑案資料查註紀錄表、全國施
    用毒品案件紀錄表、受觀察勒戒人毒品及前科紀錄簡列表各
    1 份在卷可按，其經觀察、勒戒執行完畢後5 年內，再犯本
    件施用第一級毒品海洛因、第二級毒品甲基安非他命之犯罪
    事證已臻明確，應依法論科。
三、按海洛因及甲基安非他命分別為毒品危害防制條例第2 條第
    2 項第1 款、第2 款規定之第一級、第二級毒品，除法律另
    有規定者外，不得持有、施用。核被告甲○○所為係犯毒品
    危害防制條例第10條第1 項之施用第一級毒品罪、同條第2
    項之施用第二級毒品罪。其因施用而持有海洛因及甲基安非
    他命之低度行為，應各為施用之高度行為所吸收，均不另論
    罪。被告甲○○前因施用第一級、第二級毒品，違反毒品危
    害防制條例2 罪，經本院93年度訴字第875 號判處有期徒刑
    1 年、4 月，應執行有期徒刑1 年2 月確定，於94年4 月15
    日入監執行，95年3 月19日因縮刑期滿出監執行完畢，有臺
    灣高等法院被告前案紀錄表及臺灣屏東地方法院檢察署刑案
    資料查註紀錄表各1 份在卷可按，5 年以內再故意犯本件有
    期徒刑以上之2 罪，均為累犯，應各加重其刑。又其所犯上
    開2 罪，犯意各別，行為互殊，所犯構成要件不同，應各自
    成立並論以數罪而分論併罰之。
四、爰審酌被告甲○○之年齡、品行、智識能力、犯罪手段、對
    於法益侵害之程度，其為67年10月5 日出生、受有高職肄業
    教育程度、業工之人，有年籍等資料在卷可參，為本件犯罪
    時年27歲，正值華年，竟不知進取，前有數次刑事前案紀錄
    ，除上開因施用毒品經法院裁定送觀察、勒戒，及構成累犯
    要件之執行紀錄，已如前述，不再重複評價者外，另曾因恐
    嚇取財案件，經本院91年度易字第1341號判處有期徒刑7 月
    ，緩刑2 年，於92年3 月17日確定，嗣雖緩刑期內（93年7
    月25日）再犯前開構成累犯要件之故意犯罪，並經判處有期
    徒刑確定，然未經撤銷其緩刑宣告，有臺灣高等法院被告前
    案紀錄表、臺灣屏東地方法院檢察署刑案資料查註紀錄表、
    判決書各1 份在卷可按，素行不良，前因施用毒品案件經判
    刑確定，甫入監執行完畢未幾即再犯本件施用毒品犯行，顯
    見其不僅法治觀念薄弱，欠缺悔悟、遷善之決心，猶已慣於
    施用毒品成習，積重難返，茲以民主法治國家之所異於獨裁
    、集權社會，其國家政策、社會發展，均取決於全體公民個
    人意志累積形成之團體意志，凡公民不分性別、學歷、職業
    、貧富、愚智，任由鴻儒碩彥至販夫走卒，其個人意志之表
    現就團體意志決定之形成，均屬等值，直接影響國家、社會
    整體之命運，至關重要，則個人基於自主、健全意思所表現
    之公民意志，不分良窳，均應尊重，若有藉不正手段影響他
    人或自陷個人健全自主意志不能正常形成、表現者，不僅直
    接侵蝕公民團體意志形成之基礎，對於國家、社會法益及人
    民全體利益，猶已構成危害，是如投票受賄罪所規範者，即
    在禁止公民匯集個人自主意志以形成團體意志之過程受不當
    影響及控制，即為適例。茲毒品除可對個人身體健康造成有
    形傷害外，就人之身體及精神形成高度成癮性及依賴性，猶
    足以抑制個人表現其本於心性能力所為自主意志之決定，並
    進而造成團體意志表現遭不當扭曲之危險，直接影響國家、
    社會之發展，侵害至鉅，斷非僅止於個人健康之危害，是其
    行為對於社會秩序及其個人身心健康之影響非輕，及其此犯
    罪施用毒品之方法、情節，與其犯罪後能坦認犯行，態度尚
    可等一切情狀，分別量處如主文所示之刑，並定其應執行之
    刑，以資儆懲。
五、未扣案而供被告前揭施用毒品使用之注射針筒、玻璃管吸食
    器及鋁箔紙等物，據被告甲○○供稱於本件查獲前已經丟棄
    而滅失，依現有卷證復不能證明其尚存在，爰不另為沒收之
    諭知，附此敘明。
六、另查：
  (一)本件起訴書固以被告甲○○除前揭經論罪科刑部分之施用第
    一級、第二級毒品犯行外，另分別自95年7 月16日上午9 時
    許起、95年7 月16日下午3 時許起，各至前揭經論罪該次犯
    行時止，依序另有施用第一級、第二級毒品犯行各多次，並
    以其各該犯行與前揭經論罪部分各有接續犯之實質上1 罪關
    係云云，然刑法上之接續犯，係指行為人就同一犯罪構成事
    實，以單一行為之數個舉動接續進行，以實現一個犯罪構成
    要件，侵害同一法益，而成立一個罪名，最高法院86台上字
    第3295號、71年台上字第2837號著有判例可資參照，姑不論
    依現有卷證就公訴意旨所指被告甲○○前開經論罪部分以外
    之多次施用第一級、第二級毒品行為，除被告之自白外，尚
    無其他事證可為佐證，苟該多次犯行果能證明，依其各次犯
    罪行為時空之間，客觀上仍可各自區隔，尚無密切不可分之
    情事，亦難認有上開接續犯要件之適用，惟公訴意旨既以之
    與前揭經論罪科刑部分為1 罪，爰不另為無罪之諭知。
  (二)又臺灣屏東地方法院檢察署95年度毒偵字第1520號移送併辦
    意旨固另以被告甲○○除前揭經論罪科刑部分之犯行外，於
    95 年5月中旬某日至95年9 月4 日上午10時5 分間，在屏東
    縣萬丹鄉後村村堤防涼亭等處，尚有多次施用第一級毒品犯
    行，並與前揭經論罪部分有接續犯之一罪關係而請求併辦云
    云，惟其指述情節縱令屬實，依前開說明，要與本件經論罪
    之犯行無接續犯或其他實質上、裁判上一罪之關係，非本院
    所得併予審究，自應退由原檢察官另行卓辦，併此敘明。
據上論斷，應依刑事訴訟法第273 條之1 第1 項、第299 條第1
項前段，毒品危害防制條例第10條第1 項、第2 項，刑法第11條
前段、刑法第47條第1 項、第51條第5 款，判決如主文。
本案經檢察官鍾仁松到庭執行職務
中　　華　　民　　國　　96　　年　　1 　　月　　31　　日
                  刑事第二庭    法  官  陳松檀
以上正本證明與原本無異。
如不服本判決應於收受本判決送達後10日內向本院提出上訴書狀
，其未敘述上訴理由者，並得於提起上訴後10日內向本院補提理
由書狀（均須按他造當事人之人數附繕本）「切勿逕送上級法院
」
中　　華　　民　　國　　96　　年　　1 　　月　　31　　日
                                書記官  林祥玉
附錄本案論罪科刑法條全文
毒品危害防制條例第10條
施用第一級毒品者，處6 月以上5 年以下有期徒刑。
施用第二級毒品者，處3 年以下有期徒刑。
